【裁判字號】    99,消債清,25
【裁判日期】    990226
【裁判案由】    清算
【裁判全文】
臺灣桃園地方法院民事裁定            99年度消債清字第25號
聲  請  人
即  債務人  甲○○
代  理  人  余西鈞律師
上列當事人聲請消費者債務清理事件，本院裁定如下：
    主  文
債務人甲○○自中華民國九十九年三月三日下午五時起開始清算
程序。
命司法事務官進行本件清算程序。
    理  由
一、按更生方案未依消費者債務清理條例第59條、第60條規定可
    決時，除有該條例第64條規定之情形外，法院應以裁定開始
    清算程序，消費者債務清理條例第61條定有明文。又法院開
    始清算程序之裁定，應載明其年、月、日、時，並即時發生
    效力；法院裁定開始更生或清算程序後，得命司法事務官進
    行更生或清算程序；必要時，得選任律師、會計師或其他適
    當之自然人或法人一人為監督人或管理人，復為同條例第83
    條第1 項、第16條第1 項所明文規定。
二、經查，本件債務人聲請更生，前雖經本院裁定開始更生程序
    在案，惟債務人所提之更生方案，卻未能依消費者債務清理
    條例第60條之規定獲得債權人同意，有債權人提出之民事陳
    報狀附卷可稽（參見本院98年度執消債更字第46號卷第147
    至159 頁；另按本件更生程序並未召開債權人會議，故無依
    同條例第59條規定為債權人會議之可決）。而觀諸債務人所
    提出之更生方案（參見同上卷第124 至126 頁），其每月固
    定薪資收入為新臺幣（下同）45,000元，惟所提列之每月必
    要支出費用卻高達35,000元（包含房貸13,000元、生活費12
    ,000元、教育費5,000 元、水電、瓦斯費5,000 元），其中
    包含水電、瓦斯費在內之生活費合計18,000元，顯然超出行
    政院主計處所公告之97年度臺灣省平均每人每月之最低生活
    費9,829 元甚多，另房貸13,000元亦顯較桃園縣目前租屋市
    價水準為高，而安居不以居住於自有住宅為必要，租屋居住
    亦屬目前社會上眾多暫無力或不願購屋者之安居方式，是聲
    請人主張上開必要支出費用之數額即難逕認可採；佐以債務
    人於本院司法事務官訊問時既自陳：伊配偶每月收入約30,0
    00元等語（參見同上卷第110 頁），然其前揭所列每月支出
    必要費用，其配偶竟全然未有任何分擔，益見上開更生方案
    實有浮報之嫌，自難認該更生方案之條件為公允，是本件尚
    不符合消費者債務清理條例第64條所定得由法院逕以裁定認
    可更生方案之要件。從而，依首揭規定，應裁定開始清算程
    序，並命司法事務官進行本件清算程序，爰裁定如主文。
中    華    民    國    99    年    2     月    26    日
                  民事第一庭  法  官  陳振嘉
上列正本證明與原本無異。
本件不得抗告。
中    華    民    國    99    年    3     月    1     日
                              書記官  谷貞豫

司法院資訊處製作；財團法人民間司法改革基金會備份。
